【裁判字號】    90,易,1454
【裁判日期】    901225
【裁判案由】    家庭暴力防治法等
【裁判全文】
臺灣屏東地方法院刑事判決                          九十年度易字第一四五四號
    公  訴  人  臺灣屏東地方法院檢察署檢察官
    被      告  乙○○
右列被告因家庭暴力防治法等案件，經檢察官提起公訴（九十年度偵字第六五○八號
），本院判決如左：
    主  文
乙○○連續違反法院依家庭暴力防治法第十三條所為禁止實施家庭暴力行為之通常保
護令裁定，處有期徒刑參月，如易科罰金，以參佰元折算壹日。
    事  實
一、乙○○係丙○○○配偶、甲○○之父，乙○○因前曾以暴力侵害丙○○○、甲○○經丙○○○、甲○○向屏東地方法院聲請民事通常保護令，經屏東地方法院於
    九十年七月廿五日核發九十年度家護字第二八一號民事通常保護令，裁定乙○○
    不得對丙○○○、甲○○實施身體或精神上不法之侵害。詎乙○○竟基於違反民
    事暫時保護令之概括犯意，連續先於九十年十月十四日上午十一時二十分許，至
    屏東縣潮州鎮○○路第一市場內第卅八號攤位向丙○○○索錢未果，而向丙○○○嚇稱：要一刀讓妳死等加害身體之事，恐嚇丙○○○，使丙○○○心生畏怖，
    致生危害於安全，而對黃素鑾實施精神上侵害。嗣甲○○聞訊到場，乙○○復承
    前之犯意，亦向黃怡慧嚇稱：要以刀子殺死黃怡慧等加害身體之事，恐嚇黃怡慧
    ，使黃怡慧心生畏怖，致生危害於安全，並毆打甲○○（乙○○傷害甲○○部分
    ，業據甲○○撤回告訴），而對黃怡慧實施精神上及身體上侵害。
二、案經屏東縣警察局潮州分局報請台灣屏東地方法院檢察署檢察官偵查起訴。
    理  由
一、訊據被告乙○○矢口否認上揭犯行，辯稱：「我沒有說刀，他和我衝突只有互罵
    ，我沒有說要拿刀，我沒有向我太太及我女兒說要讓他們死。因為我被判拘役四
    十天，所以我去找他們理論云云。惟查：右揭事實業據丙○○○、甲○○指訴明
    確，並有屏東地方法院民事通常保護令、診斷書附卷可參，參以被告於警訊中亦
    坦承伊確有以拳頭毆打黃怡慧之事實，於檢察官偵訊中亦坦承確曾向丙○○○嚇
    稱：一次要給她死等語，被告上開所辯，要屬避就之詞，本件事證明確，被告犯
    行堪以認定。
二、核被告乙○○所為，係犯家庭暴力防治法第五十條第一款之違反保護令罪及刑法
    第三百零五條之恐嚇罪。被告先後二次犯違反保護令罪、恐嚇罪犯行，均時間緊
    接，犯罪構成要件相同，均顯係基於概括犯意反覆為之，為連續犯，均應依刑法
    第五十六條規定從一重論一罪，並加重其刑。其所犯前開恐嚇與違反保護令二罪
    ，乃一行為觸犯數罪名，為想像競合犯，應從一重論以連續違反保護令罪。茲審
    酌被告經本院核發保護令，仍無視該保護令之裁定，及被告犯罪之動機、目的、
    手段，犯罪時所受之刺激及其品性、生活狀況、智識程度、犯罪所生之損害，及
    犯罪後飾詞諉過之態度等一情狀，量處如主文所示之刑，並諭知易科罰金之折算
    標準。
據上論斷，應依刑事訴訟法第二百九十九條第一項前段，家庭暴力防治法第五十條第
一款，刑法第十一條前段、第五十六條、第三百零五條、第五十五條、第四十一條第
一項前段，罰金罰鍰提高標準條例第一條前段、第二條，判決如主文。
中      華      民      國      九十      年      十二    月    二十五  日
                                      臺灣屏東地方法院刑事第二庭
                                          法  官    郭書豪
右正本證明與原本無異。
對於本判決如有不服應於收受送達後十日內向本院提出上訴書狀上訴於台灣高等法院
高雄分院並按他造當事人之人數附具繕本。
                                          書記官    潘豐益
中      華      民      國      九十      年      十二    月    二十六  日
附錄本案論罪科刑法條：
家庭暴力防治法第五十條：
違反法院依第十三條、第十五條所為之下列裁定者，為本法所稱之違反保護令罪，處
三年以下有期徒刑、拘役或科或併科新臺幣十萬元以下罰金︰
一禁止實施家庭暴力行為。
刑法第三百零五條：
以加害生命、身體、自由、名譽、財產之事，恐嚇他人致生危害於安全者，處二年以
下有期徒刑、拘役或三百元以下罰金。


司法院資訊處製作；財團法人民間司法改革基金會備份。
